臺灣新竹地方法院刑事判決　　　　　　　 93年度訴字第620號
公　訴　人　臺灣新竹地方法院檢察署檢察官
被　　　告　丙○○
　　　　　　　　　　押）
選任辯護人　陳偉民律師
上列被告因傷害案件，檢察官提起公訴（九十三年度偵字第五五
○五號）後，聲請改依協商程序而為判決，本院判決如下：
    主  文
丙○○傷害人之身體，累犯，處有期徒刑壹年陸月。
扣案之菜刀壹把，沒收。
    事  實  及  理  由
一、犯罪事實：
（一）丙○○曾因誣告、竊盜及軍法逃亡等案件，經法院分別判
      處拘役四十日、有期徒刑八月、七年，嗣有期徒刑部分經
  　　定應執行七年四月確定，於民國八十一年六月十六日入監
      執行，於八十四年三月六日因縮短刑期假釋出監。惟其於
      八十五年假釋期間另犯竊盜及違反麻醉藥品管理條例等案
      件，經法院分別判處有期徒刑八月、六月，嗣定應執行有
      期徒刑一年一月確定。其另於八十六年間因脫逃案件，經
      法院判處有期徒刑三月確定，其假釋因此遭到撤銷，應另
      執行殘刑有期徒刑二年十月，於八十六年七月四日入監執
      行，於八十八年九月十日因縮短刑期再次假釋出監。然其
      於九十年間又因竊盜及傷害等案件，經法院分別判處有期
      徒刑一年、拘役三十日確定，其第二次假釋因此遭到撤銷
      ，應另執行殘刑有期徒刑一年十五日，於八十九年八月二
      十五日入監執行，於九十一年九月二十一日執行完畢。
（二）丙○○為丁○○之弟，乙○○○為丙○○與丁○○之母。
      丙○○與乙○○○原共同居住在新竹縣關西鎮錦山里錦山
      八十一號住宅，惟丙○○與乙○○○相處不睦，乙○○○
      遂於九十三年十月二十五日離家在外居住，迨於同年月二
      十七日上午，乙○○○要求丁○○陪同其返回上開住處拿
      取個人生活用品，因丁○○使用之汽車正好送廠維修，丁○○乃委請友人甲○○幫忙，甲○○即於同日下午二時許
      ，開車搭載丁○○、乙○○○共至上址，乙○○○返家後
      ，立即指示丁○○、甲○○二人至附近香菇寮採擷香菇，
      乙○○○自己則在菜園採菜，適在屋內之丙○○見住處空
      地停放不明車輛，甚為惱怒，外出查看時，發現正在採菜
      之乙○○○，乃詢問乙○○○汽車係何人所有，然未獲乙○○○置理，更形生氣，遂對乙○○○表示：不跟我講，
      就把車砸掉等語，隨即進入屋內，取出其所有之菜刀一把
      ，準備持菜刀砸毀汽車，乙○○○見狀，馬上向香菇寮內
      之丁○○、甲○○高聲喊叫有人想要砸車，丁○○、甲○○聽到乙○○○叫喊聲後，均自香菇寮內衝出，甲○○並
      搶在丁○○前面，趕往汽車停放處，迨甲○○見丙○○正
      持菜刀接近汽車，趕緊叫住丙○○，丙○○循聲往甲○○
      方向觀看時，適見甲○○身後之丁○○持起竹竿快速接近
      ，雖丙○○過去曾因車禍受到腦傷，並因喝酒、服用安眠
      藥或施用安非他命等原因，導致罹患精神疾病，惟尚未達
      心神喪失或精神耗弱之程度，乃認為丁○○不懷好意，亦
      不甘示弱，基於普通傷害之犯意，持菜刀衝向丁○○，適
      在二人中間之甲○○見狀，馬上抱住丙○○，同時動手欲
      將菜刀搶下，丁○○旋加入幫忙，而丙○○雖遭到甲○○
      阻止，明知持菜刀亂揮砍，可能會導致丁○○或甲○○受
      傷，仍乘丁○○接近其左後側時，持菜刀往丁○○方向揮
      砍一下，適砍中丁○○頭部左側，致丁○○受有頭部左側
      顳部頭皮巨大割裂創傷長約八公分、寬約○點九公分、深
      約一公分，合併腦震盪之傷害。丁○○遭砍受傷後，仍與
      甲○○合力壓制丙○○，並於搶下菜刀後，由甲○○開車
      搭載丁○○前往新竹縣關西鎮○○路四二號樹德診所再轉
      往國軍桃園總醫院就治，嗣乙○○○報警後，經警方循線
      查獲上情，並扣得菜刀一把。
二、證據：
（一）被告丙○○於警訊及本院審理時之自白。
（二）告訴人丁○○於警訊、偵查中及本院審理時證訴遭被告持
      菜刀砍傷頭部之情節。
（三）證人甲○○於警訊及本院審理時；證人乙○○○於警訊、
      偵查中及本院審理時分別證述案發之經過。
（四）內政部警政署刑事警察局鑑驗書、國軍桃園總醫院附設民
      眾診療服務處診斷證明書各一紙。
（五）樹德診所函文暨所附診斷證明書與病歷一份。
（六）案發後警方拍攝之相片共十五張。
（七）扣案之菜刀一把。
三、本件經檢察官與被告於審判外達成協商之合意且被告已認罪
    ，其合意內容為：被告願受科刑範圍為有期徒刑一年六月。
    經查，上開協商合意並無刑事訴訟法第四百五十五條之四第
    一項所列情形之一，檢察官聲請改依協商程序而為判決，本
    院爰不經言詞辯論，於協商合意範圍內為協商判決，合予敘
    明。
四、應適用之法條：刑事訴訟法第四百五十五條之四第二項、第
    四百五十五條之八，刑法第二百七十七條第一項、第四十七
    條、第三十八條第一項第二款。
五、本判決除有刑事訴訟法第四百五十五條之四第一項第一款、
    第二款、第四款、第六款、第七款所定情形之一，或違反同
    條第二項規定者外，檢察官與被告均不得上訴。
六、如有前項得上訴之情形，得自收受判決送達之日起十日內，
    向本院提出上訴書狀，上訴於第二審法院。
中　　華　　民　　國　九十四　年　　十一　月　二十八　日
                  刑事第六庭審判長法　官　遲中慧
                                  法  官  魏瑞紅
                                  法  官  林昌義
以上正本證明與原本無異。
中　　華　　民　　國　九十四　年　　十一　月　二十八　日
                                  書記官  江靜玲
附錄論罪科刑法條全文：
刑法第二百七十七條
傷害人之身體或健康者，處三年以下有期徒刑、拘役或一千元以
下罰金。
犯前項之罪因而致人於死者，處無期徒刑或七年以上有期徒刑；
致重傷者，處三年以上十年以下有期徒刑。
